【裁判字號】    90,易,2229
【裁判日期】    901127
【裁判案由】    恐嚇
【裁判全文】
臺灣桃園地方法院刑事判決                          九十年度易字第二二二九號
    公  訴  人  臺灣桃園地方法院檢察署檢察官
    被      告  甲○○
右列被告因恐嚇案件，經檢察官提起公訴 (九十年度偵字第一三三一三號)，本院判
決如左：
    主  文
甲○○以加害生命、身體之事，恐嚇他人致生危害於安全，處有期徒刑貳月，如易科
罰金，以參佰元折算壹日。
扣案之玩具手槍壹把沒收之。
    事  實
一、甲○○因積欠乙○○約二百五十萬元，雙方約定於於民國九十年八月八日十四時
    許，至乙○○位於桃園縣中壢市○○街十一號之住處商談還債事宜，甲○○即先
    於同日十二時許，前往桃園縣中壢市○○路與義民路口某不詳玩具模型店購買一
    把類似真槍之玩具手槍，並放置於隨身攜帶之皮包內。嗣於約定時、地到達後，
    甲○○即對乙○○稱：「要錢沒有，要命一條」，並由皮包內亮出上開甫購得之
    黑色玩具手槍，以此方式恫嚇乙○○，使之心生畏懼，致生危害於安全。嗣經乙
    ○○暗中報警，經警當場逮捕甲○○並起獲上開玩具手槍一支。
二、案經乙○○訴請桃園縣警察局中壢分局報請台灣桃園地方法院檢察署檢察官偵查
    起訴。
    理  由
一、訊據被告甲○○固承認有於右揭時、地前往告訴人乙○○前開處所商談債務事宜
    並事先購得玩具手槍一支，放置於隨身皮包內之事實，惟矢口否認有對告訴人乙
    ○○恐嚇犯行，辯稱：伊怕一個人去乙○○家中會遭人毆打才帶槍，伊只有打開
    包包，但沒有恐嚇云云。惟查，右揭犯罪事實業據告訴人乙○○迭於警偵訊及本
    院審理中指訴歷歷，復有玩具手槍一把扣案可證。徵諸被告與告訴人間因積欠債
    務多達二百餘萬餘之情而發生爭執，告訴人索債甚殷，被告為此氣憤不已，乃於
    事發當天先行購置玩具手槍藏置於隨身皮包內，足見被告早有預謀。又被告因無
    力還債而又忿忿不平之際，以刻意露出玩具手槍之方式恐嚇告訴人，衡情確有可
    能。參以被告當時刻意打開皮包，並露出該槍枝之事實，客觀上確足以使人心生
    畏懼，是告訴人指稱被告當時以前開方式加以恐嚇，自係信而有徵。綜上所述，
    被告前開辯解，要屬事後臨訟推卸之詞，不足採信。此外，復有類似真槍之玩具
    手槍一把扣案可資佐證，本件事證明確，被告犯行洵堪認定，應予依法論科。
二、核被告甲○○以加害生命、身體之事，恐嚇他人致生危害於安全，係犯刑法第三
    百零五條恐嚇罪。爰審酌被告素行、動機、目的、手段與被害人關係等一切情狀
    ，量處如主文所示之刑，並諭知易科罰金之折算標準。扣案之玩具手槍一把，係
    被告所有供犯罪所用之物，業據其陳明在卷，應依刑法第三十八條第一項第二款
    規定宣告沒收之。
三、據上論斷，應依刑事訴訟法第二百九十九條第一項前段，刑法第三百零五條、第
    四十一條第一項前段、第三十八條第一項第二款、罰金罰鍰提高標準條例第一條
    前段、第二條，判決如主文。
本案經檢察官陳美華到庭執行職務。
中      華      民      國    九十      年     十一     月    二十七    日
                                      臺灣桃園地方法院刑事第一庭
                                          法  官  陳  永  來
右正本證明與原本無異。
如不服本判決，應於判決送達後十日內向本院提出上訴狀( 應附繕本 )，上訴於臺灣
高等法院。
附論罪科刑依據之法條：
刑法第三百零五條
以加害生命、身體、自由、名譽、財產之事恐嚇他人，致生危害於安全者，處二年以
下有期徒刑、拘役或三百元以下罰金。


司法院資訊處製作；財團法人民間司法改革基金會備份。
